【裁判字號】    89,交上易,31
【裁判日期】    890810
【裁判案由】    過失傷害
【裁判全文】
臺灣高等法院花蓮分院刑事判決            八十九年度交上易字第三一號
    上  訴  人  臺灣花蓮地方法院檢察署檢察官
    被      告  甲○○
右列上訴人因被告過失傷害案件，不服臺灣花蓮地方法院八十九年度交易字第六十九
號中華民國八十九年五月二十六日第一審判決( 起訴案號：臺灣花蓮地方法院檢察署
八十九年度偵字第一二三號 )，提起上訴，本院判決如左：
    主  文
上訴駁回。
    事  實
甲○○於民國（以下同）八十八年十二月二十六日十七時五十分許，於飲用酒類達不
能安全駕駛動力交通工具之際，仍駕駛車號ＦＦ─六四三五號自用小客車，沿花蓮縣
鳳林鎮○○路由北往南方向行駛，行經該路一段一二二號前，因酒後反應不及，致追
撞前方同向由乙○○所騎駛車號ＨＣＨ─二六八號機車，嗣經警對甲○○測試結果，
其酒後吐氣酒精濃度達每公升零點八二毫克。
案經花蓮縣警察局鳳林分局報請臺灣花蓮地方法院檢察署檢察官聲請簡易判決處刑，
經原審法院認有刑事訴訟法第四百五十一條之一第四項但書所定之情形，改用通常訴
訟程序。
    理  由
一、訊之被告甲○○對於前揭事實坦承不諱，核與其在警訊及原審偵審中供述之情節
    相符，並經被害人乙○○指訴屬實，復有測試、觀察職務報告、道路交通事故調
    查報告表、酒精測定值表及照片等附卷可稽，而被告亦自承當時已有六分醉，感
    覺反應較慢等語，足認其已不能安全駕駛汽車，本件事證明確，被告犯行洵堪認
    定。核被告所為，係犯刑法第一百八十五條之三之罪。原審因而援引上開法條，
    審酌被告並無犯罪紀錄，此有臺灣花蓮地方法院檢察署刑案資料查註紀錄表在卷
    可參，並考量其智識程度、犯罪之動機、手段、所生危害及犯後坦承犯行，態度
    良好等一切情狀，量處罰金八千元，並諭知易服勞役之折算標準。並以公訴意旨
    另以：被告甲○○於八十八年十二月二十六日十七時五十分許，於飲酒達不能安
    全駕駛之際，仍駕駛車號ＦＦ─六四三五號自用小客車，沿花蓮縣鳳林鎮○○路
    由北往南方向行駛，行經該路一段一二二號前，因酒後反應不及，不慎追撞前方
    同向由乙○○所騎駛車號ＨＣＨ─二六八號機車，致乙○○之左肩等處受傷，因
    認被告所為另涉有刑法第二百八十四條第一項之過失傷害罪嫌云云。惟按告訴乃
    論之罪，告訴人於第一審辯論終結前，得撤回其告訴。又告訴經撤回者，應諭知
    不受理之判決。刑事訴訟法第二百三十八條第一項、第三百零三條第三款分別定
    有明文。查本件告訴人乙○○告訴被告過失傷害，聲請簡易判決處刑書認被告係
    觸犯刑法第二百八十四條第一項前段之罪，依同法第二百八十七條之規定，須告
    訴乃論。茲據告訴人於八十九年五月三日當庭撤回告訴，依照前開說明，此部分
    應諭知不受理之判決，經核並無不當。檢察官上訴意旨以公訴意旨認被告所犯刑
    法第一百八十五條之三之罪及第二百八十四條第一項之罪，二罪間係一行為觸犯
    二罪名之想像競合犯，應從一重之刑法第一百八十五條之三之罪處斷，原判決未
    予論列，竟為二個判決，自屬違法云云指摘原判決不當。惟查被告所犯兩罪，犯
    罪構成要件不同，係各別實現之二個獨立犯罪行為，應併合處罰，此為實務上之
    通說，原判決對於被告所犯兩罪，應合併處罰未予論述，雖稍嫌疏略，但原判決
    既無不當，上訴意旨執此指摘原判決不當，為無理由，應予駁回。
二、據上論斷，應依刑事訴訟法第三百六十八條，判決如主文。
本案經檢察官李土城到庭執行職務。
中      華      民      國      八十九      年    八      月     十     日
                                    審判長法官  吳  鴻  章
                                          法官  林  德  盛
                                          法官  莊  謙  崇
右正本證明與原本無異。
本件不得上訴。
                                        書記官  劉  夢  蕾
中      華      民      國      八十九      年     八     月    十一    日


司法院資訊處製作；財團法人民間司法改革基金會備份。
